臺灣屏東地方法院刑事判決　　　　　　　　　　　　　　九十四年度訴字第六一號
　　公　訴　人　臺灣屏東地方法院檢察署檢察官
　　被　　　告　乙○○　男　三.
右列被告因搶奪等案件，經檢察官提起公訴（九十三年度偵字第號）及移送併辦（九
十四年度偵字第二一八號），本院裁定改依簡式審判程序審理，判決如左：
    主　　  文
乙○○竊盜，累犯，處有期徒刑肆月。扣案之鑰匙壹支，沒收。又連續意圖為自己不
法之所有，而搶奪他人之動產，累犯，處有期徒刑壹年拾月。應執行有期徒刑貳年。
扣案之鑰匙壹支，沒收。
    事　　　實
一、乙○○前於民國八十八年間因竊盜案件，經臺灣高雄地方法院判處有期徒刑一年
    確定，於九十年九月三十日執行完畢，復於九十一年間因搶奪、違反毒品危害防
    制條例案件，經本院分別判處有期徒刑一年六月及六月確定，嗣更定其刑，應執
    行有期徒刑一年十月，於九十三年十一月八日縮短刑期假釋出監，並於九十三年
    十二月二十八日縮刑期滿執行完畢。詎其猶不知悔改，於假釋期間，竟意圖為自
    己不法之所有，本於竊盜之犯意，於九十三年十二月二十四日十五時三十分許，
    在屏東縣東港鎮○○路一一八之一號前，以其所有鑰匙一支，啟動庚○○所有車
    牌號碼ＯＩＧ—四四三號重機車（價值新台幣七千元，內有安全帽一頂）電門鎖
    價值新台幣以竊取之，得手後供其犯搶奪案件之交通工具。
二、乙○○另意圖為自己不法之所有，本於搶奪之概括犯意，於附表所示之時、地，
    騎乘上開竊得之重機車或與其母親郭冬菜所共用之車牌號碼ＴＵＨ—八八七號輕
    機車，連續搶奪附表所示己○○○、甲○○、戊○○、丙○○、丁○○等人如附
    表所示之財物，嗣於九十三年十二月二十四日十六時許，為警在屏東縣東港鎮○○里○○路基督教長老教會前發現上開失竊之重機車，乃埋伏守候而於同日二十
    一時四十五分許，將前來取車之乙○○予以逮捕，經乙○○帶同警方至附表所示
    丟棄地點，起獲如附表備註欄所示之物，並扣得其所有供竊取機車所用之鑰匙一
    支，始查獲上情。
三、案經屏東縣警察局東港分局、屏東縣警察局潮州分局報請臺灣屏東地方法院檢察
　　署檢察官偵查起訴。
　　理　　　由
一、右開事實，迭據被告乙○○於警詢、偵查中及本院審理時供認不諱，核與被害人
    庚○○、己○○○、甲○○、戊○○、丙○○、丁○○等人之指訴情節相符，此
    外，復有車籍資料作業查詢表、車輛竊盜詳細資料查詢表各一紙、贓物保領結五
    紙、照片二十七幀附卷可證，足認被告自白與事實相符，應可採信。本件事證明
    確，被告犯行堪予認定。
二、核被告竊取機車之行為，係犯刑法第三百二十條第一項之竊盜罪。被告所為如附
    表編號一至五所示之行為，均係犯刑法第三百二十五條第一項之搶奪罪。其先後
    五次搶奪犯行，時間緊接，觸犯構成要件相同之罪名，顯係基於概括犯意反覆為
    之，為連續犯，應論以一罪，並加重其刑。公訴事實僅論及被告所為如附表編號
    一至三、五之犯行，惟附表編號四之犯行，與已起訴之犯罪事實，具有連續犯之
    裁判上一罪關係，已如上述，為起訴效力所及，本院自應併予審理。又被告前於
    八十八年間因竊盜案件，經臺灣高雄地方法院判處有期徒刑一年確定，於九十年
    九月三十日執行完畢，此有臺灣屏東地方法院檢察署刑案資料查註紀錄表及臺灣
    高等法院被告全國前案紀錄表各一份在卷可按，其受有期徒刑之執行完畢後，五
　　年之內再犯有期徒刑以上之上述二罪，皆為累犯，均應依法加重其刑，其搶奪部
　  分有二種刑之加重事由，均應遞加重之。其所犯上述二罪，犯意各別，行為互異
    ，應予分別論罪，合併處罰。爰審酌被告素行非佳、犯罪之動機、目的、手段、
    所生之危害及犯罪後坦承犯行，態度尚佳等一切情狀，量處如主文所示之刑。扣
    案之鑰匙一支，係被告所有，供犯本件竊盜案件所用之物，業據其供明在卷，應
    依刑法第三十八條第一項第二款宣告沒收。至另扣案之贓款新台幣二千百五十三
    元，雖是被告犯搶奪案所直接取得之財物，然並非被告所有，而係被害人丁○○
    所有之情，亦據被告供述甚明（見本院卷第十七頁、第三十五頁），爰不併為沒
    收之諭知。
據上論斷，應依刑事訴訟法第二百七十三條之一第一項、第二百九十九條第一項前段
，刑法第五十六條、第三百二十條第一項、第三百二十五條第一項、第四十七條、第
五十一條第五款、第三十八條第一項第二款，罰金罰鍰提高標準條例第一條前段，判
決如主文。
本案經檢察官黃麗琄到庭執行職務。
中　　　華　　　民　　　國　　九十四　　年　　　二　　　月　　二十五　　日
                                      臺灣屏東地方法院刑事第二庭
                                          法  官  蘇碧珠
右正本證明與原本無異。
如不服本判決應於收受本判決送達後十日內向本院提出上訴書狀，其未敘述上訴理由
者，並得於提起上訴後十日內向本院補提理由書狀（均須按他造當事人之人數附繕本
 ）「切勿逕送上級法院」
                                          書記官  王秋淑
中　　　華　　　民　　　國　　九十四　　年　　　三　　　月　  　二   　　日
附表：
┌──┬───────┬────┬────┬──────┬─────┬──────┐
│編號│犯罪時間、地點│交通工具│被害人　│搶奪之財物　│丟棄地點  │　  備註　　│
├──┼───────┼────┼────┼──────┼─────┼──────┤
│一  │九十三年十二月│ＴＵＨ—│己○○○│黑色皮包一個│丟棄在屏東│未尋獲      │
│    │九日十一時二十│八八七號│（騎乘機│、ＮＯＫＩＡ│縣新園鄉五│            │
│    │五分許，在屏東│輕機車  │車行進中│手機一支、土│房村堤防邊│            │
│    │縣新園鄉仙吉村│        │）      │地銀及國泰世│          │            │
│    │仙吉路二二三號│        │        │華銀行存摺簿│          │            │
│    │              │        │        │各一本、印章│          │            │
│    │              │        │        │一枚        │          │            │
├──┼───────┼────┼────┼──────┼─────┼──────┤
│二  │九十三年十二月│同右    │甲○○  │華碩牌黑色手│不詳      │被告住處尋獲│
│    │九日二十二時十│        │（步行中│提式電腦一台│          │華碩牌黑色提│
│    │分許，在屏東縣│        │被搶）  │、現金八百元│          │式電腦；餘除│
│    │東港鎮○○路三│        │        │、小海豚手機│          │現金八百元花│
│    │三一號前      │        │        │一支、丁明中│          │用一罄外，餘│
│    │              │        │        │及丁詩容全民│          │均未尋獲    │
│    │              │        │        │健康保險卡各│          │            │
│    │              │        │        │一件        │          │            │
│    │              │        │        │            │          │            │
├──┼───────┼────┼────┼──────┼─────┼──────┤
│三  │九十三年十二月│ＯＩＧ—│戊○○  │皮包一個、SW│屏東縣東港│除被告查獲當│
│    │二十四日六時十│四四三號│（騎乘機│IBER女用手錶│鎮○道路上│時，在其身上│
│    │分許，在屏東縣│重機車  │車行進中│一支、摩托羅│　        │起獲上開手錶│
│    │東港鎮船頭里船│        │被搶）  │拉手機一支、│　        │、玉墜外；餘│
│    │頭路段（一路發│        │        │鑲金觀音佛像│　        │均未尋獲    │
│    │對面）往林邊方│        │        │玉墜一枚    │          │            │
│    │向南下車道    │        │        │            │          │            │
│    │              │        │        │            │          │            │
│    │              │        │        │            │          │            │
├──┼───────┼────┼────┼──────┼─────┼──────┤
│四  │九十三年十二月│同右    │丙○○  │皮包一個、王│屏東縣東港│除印章一枚、│
│    │二十四日七時十│        │（騎乘機│嬌娥身分證及│鎮鎮海宮附│中華郵政提款│
│    │分許，在屏東縣│        │車行進中│健保卡各一張│近某填墓後│卡及存摺各一│
│    │潮州鎮○○路與│        │被搶）  │、玉山及國泰│方        │件及現金一萬│
│    │長春路口      │        │        │世華銀行信用│          │三千元已遭被│
│    │              │        │        │卡各一張、中│          │告用罄外，餘│
│    │              │        │        │華郵政提款卡│          │均在上開丟棄│
│    │              │        │        │及存摺各一件│          │地點尋獲    │
│    │              │        │        │、印章一枚、│          │            │
│    │              │        │        │黑色小錢包一│          │            │
│    │              │        │        │個、摩托羅拉│          │            │
│    │              │        │        │V8088型手機 │          │            │
│    │              │        │        │一支、現金一│          │            │
│    │              │        │        │萬三千元    │          │            │
│    │              │        │        │            │          │            │
├──┼───────┼────┼────┼──────┼─────┼──────┤
│五  │九十三年十二月│同右    │丁○○  │銀色皮包一個│屏東縣東港│除現金一萬元│
│    │二十四日八時四│        │（騎乘機│、現金一萬元│鎮鎮○路公│遭被告花用剩│
│    │十分許，在屏東│        │車行進中│、丁○○及胡│墓旁      │餘二千一百五│
│    │縣東港鎮○○路│        │被搶）  │淑君印章各一│          │十三元外，餘│
│    │飄香電髮店前  │        │        │枚與國民身分│          │均在上開丟棄│
│    │              │        │        │證各一張、重│          │地點尋獲    │
│    │              │        │        │大疾病傷卡與│          │            │
│    │              │        │        │全民健康保險│          │            │
│    │              │        │        │卡各一      │          │            │
└──┴───────┴────┴────┴──────┴─────┴──────┘
